臺灣板橋地方法院刑事判決　　　　　　 100年度易字第3195號
公　訴　人　臺灣板橋地方法院檢察署檢察官
被　　　告　余遠發
上列被告因竊盜案件，經檢察官提起公訴（100 年度偵字第1878
3 、19638 號），被告於本院準備程式進行中，就被訴犯罪事實
為有罪之陳述，本院告知簡式審判程式之旨，並聽取其與公訴人
之意見後，經本院裁定進行簡式審判程式審理後，判決如下：
    主  文
余遠發竊盜，累犯，處拘役伍拾日，如易科罰金，以新臺幣壹仟
元折算壹日；又竊盜，累犯，處拘役伍拾日，如易科罰金，以新
臺幣壹仟元折算壹日。應執行拘役捌拾日，如易科罰金，以新臺
幣壹仟元折算壹日。
    事  實
一、余遠發曾有多次竊盜前科，且於民國97年間因竊盜案件，經
    本院分別以97年度易字第1065號刑事判決處有期徒刑7 月確
    定，及以97年度易字第1682號刑事判決處有期徒刑7 月確定
    ，上開二罪刑嗣經本院以97年度聲字第4125號刑事裁定定應
    執行有期徒刑1 年確定，且於98年5 月2 日因徒刑期滿執行
    完畢出監（於本案構成累犯）。詎其仍不知悔改，竟意圖為
    自己不法之所有，基於竊盜之犯意，先後為下列竊盜犯行：
(一)、於100 年7 月5 日晚上10時許，在格致中學旁之新北市○○
    區○○路4 段44巷口，徒手竊取新北市三重區公所贈與各鄰
    鄰長之腳踏車1 輛，得手後供己代步之用；嗣於同年月7 日
    晚上11時45分許，因其形跡可疑且所騎乘之前開腳踏車上貼
    有「三重市公所贈」、「三重市鄰長自行車」等字樣而為巡
    邏之員警林榮宏起疑並對之盤查且質問後，其始坦認前開竊
    盜犯行而為警查獲，並當場起獲上開腳踏車1 輛（現由新北
    市三重區維德里里長姚鎮芳代保管中）。
(二)、於同年月23日凌晨0 時30分許，在新北市三重區○○○路旁
    「同安公園」內，徒手竊取真實姓名、年籍資料不詳之人所
    有而停放在該處之腳踏車1 輛，得手後供己代步之用；嗣於
    同年月26日晚上10時5 分許，在新北市三重區○○○路 221
    巷2 號前，因其騎乘前開腳踏車而形跡可疑，遭巡邏員警林
    榮宏起疑並對之盤查且質問後，其始坦認前開竊盜犯行而為
    警查獲，並當場起獲上開腳踏車1 輛（現仍由新北市政府警
    察局三重分局代保管中）。
二、案經新北市政府警察局三重分局移送臺灣板橋地方法院檢察
    署檢察官偵查起訴。
    理  由
壹、程式方面：本件被告余遠發所犯係死刑、無期徒刑、最輕本
    刑3 年以上有期徒刑以外之罪，其於準備程式就前揭被訴事
    實為有罪之陳述，經法官告知簡式審判程式之旨，並聽取其
    與公訴人之意見後，本院認無不得或不宜改依簡式審判程式
    進行之處，爰依刑事訴訟法第273 條之1 第1 項、第284 條
    之1 之規定，由本院裁定本件行簡式審判程式，合先敘明。
貳、實體方面：
一、上開事實，業據被告余遠發迭於警詢、偵訊及本院訊問時自
    白不諱，核與證人林榮宏於偵查中具結之證述、證人即新北
    市三重區維德里里長姚鎮芳於警詢中之證述情節大致相符，
    並有搜索扣押筆錄暨扣押物品目錄表2 份、贓物認領保管單
    及代保管單各1 紙、現場及贓物照片合計12 張 、警員職務
    報告1 份在卷可稽。故被告之自白核與事實相符，應堪予採
    信。是本案事證已臻明確，被告犯行洵堪認定，應予依法論
    科。
二、就事實欄一(一)、(二)所示部分，核被告所為，均係犯刑法第32
    0 條第1 項之竊盜罪。又被告前開2 次竊盜犯行，犯意各別
    ，行為互殊，應予分論併罰。再查，被告於97年間因竊盜案
    件，經本院分別以97年度易字第1065號刑事判決處有期徒刑
    7 月確定，及以97年度易字第1682號刑事判決處有期徒刑 7
    月確定，上開二罪刑嗣經本院以97年度聲字第4125號刑事裁
    定定應執行有期徒刑1 年確定，且於98年5 月2 日因徒刑期
    滿執行完畢出監在案，此有臺灣高等法院被告前案紀錄表 1
    份在卷可證，是其於受有期徒刑執行完畢後5 年內故意再犯
    有期徒刑以上之前開二罪，均為累犯，應依刑法第47條第 1
    項之規定，各加重其刑。爰審酌被告前有多次竊盜之科刑紀
    錄，此有上開前案紀錄表可證，是其素行非佳，顯不知悔改
    ，一再犯相同類型之案件，其犯罪之動機、目的及手段實屬
    可議，且對被害人造成財產上之損害，惟其犯罪所得利益尚
    非巨額，且所生危害尚屬輕微，及其犯後坦承犯行，態度尚
    可，兼衡其智識程度、生活狀況等一切情狀，分別量處如主
    文所示之刑，並分別諭知易科罰金之折算標準，並定應執行
    之刑，以資懲儆。
據上論斷，應依刑事訴訟法第273 條之1 第1 項、第299 條第 1
項前段，刑法第320 條第1 項、第47條第1 項、第51條第6 款、
第41條第1 項前段，刑法施行法第1 條之1 第1 項、第2 項前段
，判決如主文。
本案經檢察官莊惠真到庭執行職務。
中    華    民    國   100    年    9     月    30    日
                  刑事第十庭法  官  饒金鳳
以上正本證明與原本無異。
如不服本判決，應於判決送達後10日內，向本院提出上訴書狀，
且上訴書狀應敘述具體理由，而上訴書狀未敘述上訴理由者，應
於上訴期間（即自收受判決書之翌日起算10日）屆滿後20日內補
提理由書。
                            書記官  許雅琪
中    華    民    國   100    年    9     月    30    日
附錄本案論罪科刑之法律條文：
中華民國刑法第320 條：
意圖為自己或第三人不法之所有，而竊取他人之動產者，為竊盜
罪，處5 年以下有期徒刑、拘役或500 元以下罰金。
意圖為自己或第三人不法之利益，而竊佔他人之不動產者，依前
項之規定處斷。
前二項之未遂犯罰之。